臺灣士林地方法院刑事判決
111年度審交易字第356號
公  訴  人  臺灣士林地方檢察署檢察官
被      告  梁世賢


上列被告因公共危險案件，經檢察官提起公訴（111年度偵字第4
162號），因被告於準備程序中就被訴事實為有罪之陳述，經告
知簡式審判程序之旨，並聽取當事人之意見後，本院裁定改依簡
式審判程序審理，並判決如下：
　　主  文
梁世賢犯駕駛動力交通工具而吐氣所含酒精濃度達每公升零點二
五毫克以上罪，處有期徒刑陸月，併科罰金新臺幣陸萬元，有期
徒刑如易科罰金、罰金如易服勞役，均以新臺幣壹仟元折算壹日
。
    事實及理由
一、程序部分
　　按除被告所犯為死刑、無期徒刑、最輕本刑為3年以上有期
    徒刑之罪或高等法院管轄第一審案件者外，於第一次審判期
    日前之準備程序進行中，被告先就被訴事實為有罪之陳述時
    ，審判長得告知被告簡式審判程序之旨，並聽取當事人、代
    理人、辯護人及輔佐人之意見後，裁定進行簡式審判程序，
    刑事訴訟法第273條之1第1項定有明文。經核本案被告梁世
    賢所犯係死刑、無期徒刑、最輕本刑為3年以上有期徒刑以
    外之罪，其於準備程序中就被訴事實為有罪之陳述，經告知
    簡式審判程序之旨，並聽取公訴人、被告之意見後，本院爰
    依首揭規定，裁定進行簡式審判程序。是本案之證據調查，
    依同法第273條之2規定，不受同法第159條第1項、第161條
    之2、第161條之3、第163條之1，及第164條至170條所規定
    證據能力認定及調查方式之限制，合先敘明。
二、本案犯罪事實及證據，除證據部分應補充：「被告梁世賢於
    本院民國111年5月20日準備程序及審理中所為之自白」外，
    其餘均引用檢察官起訴書之記載（如附件）。
三、論罪科刑
　㈠按行為後法律有變更者適用行為時之法律；但行為後之法律
    有利於行為人者，適用最有利於行為人之法律。刑法第2條
    第1項定有明文。查被告行為後，刑法第185條之3第1項業於
    111年1月28日經總統華總一義字第11100012101號令修正公
    布，並自同年月30日起施行。修正前刑法第185條之3第1項
    第1款原規定「駕駛動力交通工具而有下列情形之一者，處
    二年以下有期徒刑，得併科二十萬元以下罰金：吐氣所含
    酒精濃度達每公升零點二五毫克或血液中酒精濃度達百分之
    零點零五以上。」，修正後則規定「駕駛動力交通工具而有
    下列情形之一者，處三年以下有期徒刑，得併科三十萬元以
    下罰金：吐氣所含酒精濃度達每公升零點二五毫克或血液
    中酒精濃度達百分之零點零五以上。」修正後該條文之法定
    刑已提高，是經比較新舊法結果，修正後刑法第185條之3第
    1項並無較有利於被告，依刑法第2條第1項前段規定，自應
    適用被告行為時即108年6月19日修正公布之刑法第185條之3
    第1項第1款規定論處。
　㈡核被告所為，係犯修正前刑法第185條之3第1項第1款之吐氣
    所含酒精濃度達每公升0.25毫克以上而駕駛動力交通工具罪
    。
　㈢查被告前因公共危險（酒後駕車）案件，經臺灣臺北地方法
    院以110年度交簡字第111號判決判處有期徒刑3月，嗣於111
    年1月14日易科罰金執行完畢等情，為被告所不爭執（見本
    院111年度審交易字第356號卷111年5月20日審判筆錄第3頁
    ），復有臺灣高等法院被告前案紀錄表在卷可稽，其於受上
    開有期徒刑執行完畢後5年內，故意再犯本案有期徒刑以上
    之罪，已符合累犯之構成要件，本院審酌被告構成累犯之前
    案與本案均為酒後駕駛案件，犯罪類型、罪質及所侵害之法
    益均相同，且其於前案111年1月14日執行完畢後未幾旋再犯
    同質性之本案，顯未因前案刑責矯正其非行行為及強化其法
    治觀念，足見其對於刑罰之反應力薄弱，依司法院釋字第77
    5號解釋意旨，衡酌罪刑相當及比例原則，認如加重其法定
    最低度刑，尚不至於使被告所受刑罰超過其所應負擔罪責，
    爰依刑法第47條第1項規定加重其刑。　
　㈣爰審酌被告除前開構成累犯之公共危險前科（不予重複評價
    ）外，另曾於103年間、104年間、108年間，因公共危險（
    酒後駕車）案件，分別經臺灣臺北地方法院以103年度交簡
    字第2420號判決判處有期徒刑3月確定，臺灣新北地方法院
    以104年度審交簡字第9號判決判處有期徒刑5月確定，臺灣
    臺北地方法院以108年度交簡字第1958號判決判處有期徒刑6
    月確定，並均已執行完畢，素行不佳，有臺灣高等法院被告
    前案紀錄表在卷可按，竟仍漠視政府對酒後不駕駛動力交通
    工具之法令宣導，罔顧自己生命、身體及公眾往來之安全，
    再次於飲酒後駕車上路，顯見其輕忽酒後駕車所可能造成之
    潛在性危險，法治觀念薄弱，應予非難，衡以其犯後坦承犯
    行，已具悔意，暨考量其本案犯罪之動機、所駕車種為普通
    重型機車、為警測得之吐氣所含酒精濃度為每公升0.64毫克
    、尚未肇事而未造成實害，及其自陳國中畢業之教育智識程
    度、目前從事臨時工工作、月收入不固定、已婚、需扶養2
    名就讀大學之子女之家庭生活經濟狀況（見上開審判筆錄第
    4頁）等一切情狀，量處如主文所示之刑，並諭知有期徒刑
    易科罰金及罰金易服勞役之折算標準。　　
據上論斷，應依刑事訴訟法第273條之1第1項、第299條第1項前
段、第310條之2、第454條第2項，刑法第2條第1項前段、第47條
第1項、第41條第1項前段、第42條第3項前段、修正前第185條之
3第1項第1款，刑法施行法第1條之1第1項，判決如主文。　　　
本案經檢察官李美金提起公訴，由檢察官李清友到庭執行職務。
中　　華　　民　　國　　111 　年　　6 　　月　　17　　日
                  刑事第九庭法  官  陳秀慧
以上正本證明與原本無異。
如不服本判決應於收受送達後20日內，向本院提出上訴書狀，並
應敘述具體理由。其未敘述上訴理由者，應於上訴期間屆滿後20
日內向本院補提理由書（均須按他造當事人之人數附繕本）「切
勿逕送上級法院」。若因疫情而遲誤不變期間，得向法院聲請回
復原狀。
                            書記官  陳建宏
中　　華　　民　　國　　111 　年　　6 　　月　　17　　日

附錄本案論罪科刑法條全文：
修正前中華民國刑法第185條之3
駕駛動力交通工具而有下列情形之一者，處2年以下有期徒刑，
得併科20萬元以下罰金：
一、吐氣所含酒精濃度達每公升零點二五毫克或血液中酒精濃度
達百分之零點零五以上。
二、有前款以外之其他情事足認服用酒類或其他相類之物，致不
能安全駕駛。
三、服用毒品、麻醉藥品或其他相類之物，致不能安全駕駛。
因而致人於死者，處3年以上10年以下有期徒刑；致重傷者，處
1年以上7年以下有期徒刑。
曾犯本條或陸海空軍刑法第54條之罪，經有罪判決確定或經緩起
訴處分確定，於五年內再犯第1項之罪因而致人於死者，處無期
徒刑或5年以上有期徒刑；致重傷者，處3年以上10年以下有期
徒刑。
【附件】
臺灣士林地方檢察署檢察官起訴書
                                     111年度偵字第4162號
　　被　　　告　梁世賢　男　54歲（民國00年0月00日生）
　　　　　　　　　　　　住新北市○○區○○街00巷0號3樓
　　　　　　　　　　　　國民身分證統一編號：Z000000000號
上列被告因公共危險案件，已經偵查終結，認應該提起公訴，茲
將犯罪事實及證據並所犯法條分敘如下：
　　　　犯罪事實
一、梁世賢前因公共危險案件，經臺灣臺北地方法院以110年度
    交簡字第111號判決處有期徒刑3月，於111年1月14日易科罰
    金執行完畢。猶不知悔改，復於民國111年1月27日10時起至
    11時許，在臺北市士林區劍潭路某處工地飲用酒類後，未待
    體內酒精退去，仍貿然於同日16時30分許，騎乘車牌號碼00
    0-0000號普通重型機車返家，於同日17時4分許，行經臺北
    市○○區○○○路000○0號前為警攔檢，並當場施以酒精測試器測
    試，其吐氣酒精濃度為每公升0.64毫克。
二、案經新北市政府警察局金山分局報告偵辦。
　　　　證據並所犯法條
一、證據清單暨待證事實
編號 證據名稱 待證事實 一 被告梁世賢於警詢時及偵訊時之自白 坦承上揭犯行。 二 ㈠臺北市政府警察局舉發違反道路交通管理事件通知單1份 ㈡酒精濃度測試列印紙 被告經警攔檢，當場施以酒精測試器測試，酒測值為每公升0.64毫克之事實。 三 車輛詳細資料報表 為被告本案酒後騎乘之車輛之事實。 四 臺北市政府警察局吐氣酒精濃度檢測程序暨拒測法律效果確認單、財團法人臺灣商品檢測驗證中心呼氣酒精測試檢定合格證書 佐證上揭犯罪事實。 
二、核被告所為，係犯刑法修正前第185條之3第1項第1款之酒後
    駕駛動力交通工具罪嫌。被告有如犯罪事實欄之前科資料；
    且前於108年間亦有公共危險案件，經臺灣臺北地方法院以1
    08年度交簡字第1958號判決處有期徒刑6月，於109年1月31
    日易科罰金執行完畢，均有本署刑案資料查註紀錄表1份在
    卷可憑，其於有期徒刑執行完畢後5年內，故意再犯本件有
    期徒刑以上之罪，為累犯，請依刑法第47條第1項之規定及
    大法官釋字第775號解釋意旨，審酌加重其刑。
三、依刑事訴訟法第251條第1項提起公訴。
　　　　此　致
臺灣士林地方法院
中　　華　　民　　國　 111　　年　　3 　　月　　14　　日
　　　　　　　　　　　　　　　檢　察　官　李  美  金
本件正本證明與原本無異
中　　華　　民　　國　 111　　年　　3 　　月　　31　　日
  　　　　　　　　　　      　書　記　官  賴  惠  美
附錄本案所犯法條全文：
修正前中華民國刑法第185條之3
駕駛動力交通工具而有下列情形之一者，處 2 年以下有期徒刑
，得併科 20 萬元以下罰金：
一、吐氣所含酒精濃度達每公升零點二五毫克或血液中酒精濃度
    達百分之零點零五以上。
二、有前款以外之其他情事足認服用酒類或其他相類之物，致不
    能安全駕駛。
三、服用毒品、麻醉藥品或其他相類之物，致不能安全駕駛。
因而致人於死者，處 3 年以上 10 年以下有期徒刑；致重傷者
，處 1 年以上 7 年以下有期徒刑。
曾犯本條或陸海空軍刑法第 54 條之罪，經有罪判決確定或經緩
起訴處分確定，於五年內再犯第 1 項之罪因而致人於死者，處
無期徒刑或 5 年以上有期徒刑；致重傷者，處 3 年以上 10 年
以下有期徒刑。